【裁判字號】    98,交聲,3035
【裁判日期】    980918
【裁判案由】    交管條例聲異
【裁判全文】
臺灣板橋地方法院交通事件裁定        98年度交聲字第3035號
原處分機關  交通部公路總局臺北區監理所板橋監理站
異  議  人
即受處分人  甲○○
上列異議人即受處分人因違反道路交通管理處罰條例案件，對於
交通部公路總局臺北區監理所板橋監理站中華民國98年7 月29日
所為之處分（原處分案號：板監裁字裁41-C00000000號），聲明
異議，本院裁定如下：
    主  文
異議駁回。
    理  由
一、原處分意旨略以：本件受處分人即異議人甲○○所有車號AS
    S-326 號重型機車，於民國97年8 月26日下午4 時1 分許，
    在臺北區監理所板橋監理站實施車輛檢驗時，經警舉發有「
    車身變更，不申請臨時檢驗而行駛」之舉發違規事實，爰依
    道路交通管理處罰條例第18條第1 項，裁處罰鍰新臺幣4,
    200 元整，責令檢驗。
二、聲明異議意旨略以：異議人於90年間10月在臺北縣中和市○
    ○路機車行，購買該機車，騎了6 、7 年，嗣於97年8 月至
    監理所換行照而做驗車時，始發現該車之車型和行照上之型
    號不符，在過戶時因未做驗車，伊並不知道車型不符之問題
    ，而了解各種機車之形狀是監理所把關之工作，一般民眾又
    如何能懂，又警方為何不能在機車行發現車型不合，卻要百
    姓羊入虎口自動上門開罰單，為此，依法聲明異議。
三、按汽車（包括機器腳踏車）車身、引擎、底盤或其他重要設
    備變更調換者，應申請實施臨時檢驗，道路交通安全規則第
    45條第1 項第1 款定有明文。又汽車車身、引擎、底盤等重
    要設備變更或調換，或因交通事故遭受重大損壞修護後，不
    申請公路主管機關施行臨時檢驗而行駛者，處汽車所有人新
    臺幣（下同）2400元以上9600元以下罰鍰，並責令其檢驗，
    道路交通管理處罰條例第18條第1 項定有明文。
四、經查：本件異議人前揭違規事實，有臺北縣政府警察局97年
    8 月26日北縣警交字第C00000000 號舉發違反道路交通管理
    事件通知單及交通部公路總局臺北區監理所板橋監理站中華
    民國98年7 月29日板監裁字裁41-C00000000號裁決書在卷可
    稽，復經臺北縣政府警察局新店分局97年9 月19日北縣警店
    交裁字第0970047536號函釋明確。異議人雖辯稱該機車為其
    購入之二手車，伊根本不知道云云，惟依前開道路交通安全
    規則第45條第1 項第1 款規定意旨，車輛之車身變更或調換
    ，應申請實施臨時檢驗，此為車輛所有人所應負擔之義務。
    是異議人於購入前開機車後，就機車車型是否與行照所示型
    式相符及是否需申請檢驗，本應負檢查及向主管機關申請檢
    驗之義務。再將卷附舉證照片與原車型照片之影本對照觀之
    ，異議人之車輛車身外殼與原車型顯有不同。雖異議人辯稱
    該車以中古車購入，即是如此，自己並未改裝云云，然並未
    就此提出積極證據以實其說，揆諸上揭說明，本件違規事證
    明確，異議人之違規行為堪以認定。
五、綜上所述，本件違規事實明確，原處分機關依前揭規定裁處
    異議人罰鍰4,200 元並責令檢驗，核無違誤，本件異議為無
    理由，應予駁回。
據上論斷，應依道路交通案件處理辦法第19條，裁定如主文。
中    華    民    國    98    年    9     月    18    日
                  交通法庭  法  官  李君豪
上列正本證明與原本無異。
如不服本裁定，應於裁定送達後5 日內敘明抗告理由，向本院提
出抗告狀。
                            書記官  金和國
中    華    民    國    98    年    9     月    18    日


司法院資訊處製作；財團法人民間司法改革基金會備份。
